【裁判字號】    98,小上,69
【裁判日期】    981022
【裁判案由】    給付管理費
【裁判全文】
臺灣士林地方法院民事裁定              98年度小上字第69號
上  訴  人  甲○○
被 上訴 人  集英大廈住戶管理委員會
法定代理人  乙○○
上列當事人間給付管理費事件，上訴人對於中華民國98年7 月21
日本院士林簡易庭98年度士小字第842 號第一審判決提起上訴，
本院裁定如下：
    主  文
上訴駁回。
第二審訴訟費用新臺幣壹仟伍佰元由上訴人負擔。
    理  由
一、按關於請求給付金錢或其他代替物或有價證券之訴訟，其標
    的金額或價額在新臺幣（下同）10萬元以下者，適用小額程
    序；次按對於小額訴訟之第一審裁判之上訴，非以其違背法
    令為理由不得為之，民事訴訟法第436 條之8 第1 項、第43
    6 條之24第2 項分別定有明文。又上訴狀內應記載上訴理由
    ，表明下列各款事項：(一)原判決所違背之法令及其具體內容
    ；(二)依訴訟資料可認為原判決有違背法令之具體事實，觀諸
    民事訴訟法第436 條之25規定甚明。亦即上訴狀應就第一審
    判決如何違背法令為具體之指摘，並揭示該法規之條項或其
    內容，若係成文法以外之法則，應揭示該法則之旨趣，倘為
    司法院解釋或最高法院之判例，則應揭示該判解之字號或其
    內容，或揭示如何當然違背法令之事實，上訴狀如未依此項
    方法表明者，即難認為已對第一審判決之違背法令有具體之
    指摘（最高法院71年臺上字第314 號判例參照）。再按上訴
    狀內未表明上訴理由者，上訴人應於提起上訴後20日內，提
    出理由書於原審法院，未提出者，毋庸命其補正，由原審法
    院以裁定駁回之；如原審法院未裁定駁回者，應由第二審法
    院以上訴不合法逕予駁回，民事訴訟法第436 條之32第2 項
    準用同法471 條第1 項、第444 條第1 項等規定至明。
二、本件訴訟標的金額為10萬元以下，原審乃依小額訴訟程序審
    理，並判命上訴人給付被上訴人5 萬5,756 元及自民國98年
    2 月3 日起至清償日止，按年息1.5%計算之利息，上訴人對
    該判決不服，於98年8 月10日提起上訴。其上訴意旨略以：
    上訴人於82年底透過仲介購買臺北市○○街31號6 樓之13之
    房屋（下稱系爭房屋），約定價金170 萬元，惟因信任代書
    ，遂陸續交付300 餘萬元予代書，嗣始發現其中包含不應由
    上訴人給付之系爭房屋所屬大樓50年至83年間之修繕費用，
    致上訴人財力盡失，無法請律師處理其名下遭他人無權占有
    之土地，而受有重大損害。又上訴人因被上訴人停止供水，
    須另尋有水可用之處，以致每月須多支出400 到500 元，且
    系爭房屋亦疑似遭被上訴人破壞，故上訴人因所有土地被他
    人占用所受之損害，自應由被上訴人與代書、原屋主、仲介
    負責等語。核其內容，僅就被上訴人於上訴人若有土地遭他
    人無權占有時，應否負賠償責任等情任加指摘，並未具體指
    出原判決違背何等法規之內容及具體事實。揆諸上揭說明，
    本件上訴即難認為合法，爰依法裁定駁回上訴。
三、據上論結，依民事訴訟法第436 條之32第2 項、第444 條第
    1 項、第436 條之19第1 項、第95條、第78條，裁定如主文
    。
中    華    民    國    98    年    10    月    22    日
                  民事第二庭  審判長法  官  方彬彬
                                    法  官  絲鈺雲
                                    法  官  劉逸成
以上正本證明與原本無異。
本件裁定不得抗告。
中    華    民    國    98    年    10    月    23    日
                                    書記官  李宜蓁


司法院資訊處製作；財團法人民間司法改革基金會備份。
